# 请教陈老师关于以外币支付境外子公司投资款初始如入账及合并抵消

提问人：Lolillta 时间：2021-01-05 08:05:07
境内母公司A，向法国子公司B支付投资款，约定投资金额 10 欧元，购买价格人民币 100 元，按中间价 95 元;
A公司单体确认长投，以及B公司在外币报表折算时，实收资本 按交易发生时的即期汇率折算人民币。即期汇率可以是买入价、卖出价，也可以是中间价。
那么A公司按买入价确认长投 100 元，B公司做报表折算时、实收资本折算人民币 100 元，正好抵消。这样处理是否有瑕疵。

回答人：chenyiwei
这种问题关键是确保一贯性原则，即对于同类或类似业务采用相同的原则确定入账和折算汇率。
如果采用你说的方法，则应当对所有涉及以人民币兑换外币的经济业务，均按发生日卖出价作为入账汇率。在保持一贯性原则的前提下，可以接受该做法。